【裁判字號】    98,抗,187
【裁判日期】    980904
【裁判案由】    停止執行
【裁判全文】
臺灣高等法院臺南分院民事裁定           98年度抗字第187號
抗  告  人  乙○○
相  對  人  臺灣中小企業銀行股份有限公司
法定代理人  甲○○
上列當事人間停止執行事件，抗告人對於中華民國98年7月30日
臺灣臺南地方法院所為裁定（98年度聲字第824號），提起抗告
，本院裁定如下：
    主  文
抗告駁回。
抗告訴訟費用新臺幣壹仟元由抗告人負擔。
    理  由
一、抗告意旨略以：抗告人以土地抵押向相對人借款總額為新臺
    幣（下同）4,700,000元，加計信用卡債務，尚欠3,854,698
    元，抗告人雖另有擔保第三人蘇玉杯之借款，然蘇玉杯仍正
    常繳款中，並無拖欠或不繳款等情事，相對人竟將蘇玉杯之
    借款合併本件執行拍賣，實不合理。抗告人已提起債務人異
    議之訴，據此聲請停止執行獲准，惟原裁定所定擔保金額過
    高，顯有未當，爰提起抗告等語。
二、按有回復原狀之聲請或提起再審或異議之訴，或對於和解為
    繼續審判之請求，或提起宣告調解無效之訴，撤銷調解之訴
    ，或對於許可強制執行之裁定提起抗告時，法院因必要情形
    ，或依聲請定相當並確實之擔保，得為停止強制執行之裁定
    ，強制執行法第18條第2項定有明文。又法院依強制執行法
    第18條第2項定擔保金額而准許停止強制執行之裁定者，該
    項擔保係備供債權人因停止執行所受損害之賠償，其數額應
    依標的物停止執行後，債權人未能即時受償或利用該標的物
    所受之損害額，或其因另供擔保強制執行所受之損害額定之
    ，非以標的物之價值或其債權額為依據。再法院依強制執行
    法第18條第2項規定，以裁定命債務人供擔保後停止強制執
    行，其擔保金額之多寡應如何認為相當，原屬於法院職權裁
    量之範圍，如已斟酌債權人因停止執行所應受之損害，自非
    當事人所可任意指摘（最高法院86年度台抗字第442號、91
    年度台抗字第429號、92年度台抗字第480號、92年度台抗字
    第574號裁判要旨參照）。
三、經查原法院97年度執字第53236號執行債權人即相對人臺灣
    中小企業銀行股份有限公司與執行債務人即抗告人乙○○間
    拍賣抵押物強制執行事件，抗告人對相對人提起債務人異議
    之訴，聲請供擔保後停止對執上開不動產之強制執行程序，
    經原裁定命抗告人為相對人供擔保1,151,025元後，前開強
    制執行事件如原裁定附表所示土地及建物關於相對人聲請強
    制執行程序於債務人異議之訴事件判決確定或和解、撤回前
    應暫予停止。雖抗告人主張擔保金過高云云，然查相對人聲
    請強制執行之債權額為5,312,464元，訴訟價額已逾民事訴
    訟法第466條第1項、第3項所定金額，為得上訴至第三審案
    件，則原裁定認抗告人提起債務人異議之訴而有停止執行之
    必要，審酌相對人因停止執行所受之損害，及就執行標的無
    法及時受償所受之遲延利息損失，依上開執行標的價額為計
    算標準，並預計債務人異議之訴審理時間約為4年4個月（第
    一審為1年4月、第二審為2年、第三審為1年），計算相對人
    可能受到損害之金額，裁定抗告人應供擔保之金額為1,151,
    025元【計算式：5,312,4645％（4＋4/12）≒1,151,02
    5元，元以下四捨五入】，核無不當。是抗告人聲明異議指
    摘原裁定為不當，抗告意旨求予廢棄改判為無理由，應予駁
    回。
四、據上論結，本件抗告為無理由，依強制執行法第30條之1，
    民事訴訟法第495條之1第1項，第449條第1項、第95條、第
    78條、裁定如主文。
中    華    民    國    98    年    9     月    4     日
                  民事第一庭    審判長法  官  丁振昌
                                      法  官  吳上康
                                      法  官  李素靖
上為正本係照原本作成。
本裁定除以適用法規顯有錯誤為理由外，不得再抗告。如提出再
抗告，應於收受送達後10日內委任律師為代理人向本院提出再抗
告狀（須附繕本），並繳納再抗告費新台幣1千元。
中    華    民    國    98    年    9     月    4     日
                                      書記官  林鈴香
【附記】
民事訴訟法第495條之1第2項準用同法第466條之1第1、2項規定
：
(1)對於第二審判決上訴，上訴人應委任律師為訴訟代理人。但上
  訴人或其法定代理人具有律師資格者，不在此限。
(2)上訴人之配偶、三親等內之血親、二親等內之姻親，或上訴人
  為法人、中央或地方機關時，其所屬專任人員具有律師資格並
  經法院認為適當者，亦得為第三審訴訟代理人。
民事訴訟法第466條之2：
  上訴人無資力委任訴訟代理人者，得依訴訟救助之規定，聲請
  第三審法院為之選任律師為其訴訟代理人。


司法院資訊處製作；財團法人民間司法改革基金會備份。
